臺灣高等法院刑事裁定
109年度抗字第1558號
抗  告  人  
即  受刑人  蘇進雄






上列抗告人因聲請定其應執行刑案件，不服臺灣桃園地方法院中
華民國109年8月24日裁定（109年度聲字第3339號），提起抗告
，本院裁定如下：
    主  文
抗告駁回。                                             
    理  由
一、抗告意旨略以：原審漏未審酌抗告人即受刑人蘇進雄一切情
    狀予以考量，未依憲法公平、比例原則、權衡法則、從輕從
    舊主義而為之裁量酌減，反採個人主觀意識，違背上開原則
    ，與諸多裁定意旨相違，爰依法提起抗告，請求撤銷原裁定
    ，更為適法適當之裁定等語。
二、按：
㈠、裁判確定前犯數罪者，併合處罰之；數罪併罰有2裁判以上者
    ，應依刑法第51條之規定定其應執行之刑；宣告多數有期徒
    刑者，於各刑中之最長期以上，各刑合併之刑期以下，定其
    刑期，但不得逾30年，刑法第50條第1項前段、第53條、第5
    1條第5款分別定有明文。
㈡、刑法第51條第5款數罪併罰之規定，目的在於將各罪及其宣告
    刑合併斟酌，予以適度評價，而決定所犯數罪最終具體實現
    之刑罰，以符罪責相當之要求。依該款規定無使受刑之宣告
    者，處於更不利之地位之意（司法院釋字第662號解釋意旨
    參照）。刑事訴訟法第370條第2項、第3項，已針對第二審
    上訴案件之定應執行之刑，明定有不利益變更禁止原則之適
    用；分屬不同案件之數罪併罰，倘一裁判宣告數罪之刑，曾
    經定其執行刑，再與其他裁判宣告之刑定其執行刑時，在法
    理上亦應同受此原則之拘束（最高法院103年度第14次刑事
    庭會議決議參照）。基此，上開更定之應執行刑，不應比前
    定之應執行刑加計其他裁判所處刑期或所定應執行刑後為重
    ，否則即與法律秩序理念及法律目的之內部界限有違，最高
    法院93年度台非字第192號判決意旨亦同此見解。
㈢、法院就自由裁量權之行使，除不得逾越法律所規定範圍之外
    部性界限外，另應受比例原則、公平正義原則之規範，謹守
    法律秩序之理念，體察法律之規範目的，使其結果實質正當
    ，合於裁量之內部性界限，俾與立法本旨相契合。刑法第51
    條第5款規定數罪併罰，宣告多數有期徒刑者，應於各刑中
    之最長期以上，各刑合併之刑期以下，定其應執行之刑期，
    但不得逾30年，此即為外部性界限。是在數罪併罰有二裁判
    以上定其應執行刑時，自應受前揭外部性界限及內部性界限
    之拘束，二者均不得有所逾越，至於在外部性界限及內部性
    界限範圍內之刑之量定，則為實體法上賦予法院得自由裁量
    之事項，法院所為裁量如未逾越上開規定之外部界限、定應
    執行刑之恤刑目的及不利益變更禁止原則，又未濫用其職權
    ，即難任意指為違法或不當（最高法院80年台非字第473號
    判例及同院94年度台非字第233號判決、96年度台上字第758
    3號、97年度台上字第2017號、107年度台抗字第8號等判決
    參照）。
三、經查：本件抗告人犯如附表所示之違反毒品危害防制條例等
    案件，業經臺灣新北地方法院先後判處如附表所示之刑，均
    經確定在案（原聲請書及原裁定附表編號2之犯罪時間有誤
    ，爰更正如本裁定附表所示），嗣經臺灣新北地方檢察署檢
    察官向最後事實審之原審法院聲請定其應執行之刑，經原審
    法院審核認為正當，依上揭法律規定，裁定抗告人所犯各罪
    所處之刑應執行有期徒刑1年6月。本院審酌：原審就抗告人
    所犯如附表所示各罪，定應執行有期徒刑1年6月，係在各宣
    告刑之最長期6月以上，各刑合併之刑期2年以下（內部界限
    1年8月），其所定應執行之刑期，並未違反刑法第51條第5
    款所定之外部性界限，亦未逾越自由裁量之內部性界限。又
    抗告人經檢察官向原審法院聲請定其應執行之刑，亦獲有較
    原裁定附表所示之刑其內部界限總和減少有期徒刑2月之利
    益，並無顯然過重或違反比例、公平原則及刑法規定數罪合
    併定應執行刑之立法旨趣，自不得任意指為違法。
據上論斷，應依刑事訴訟法第412條，裁定如主文。
中　　華　　民　　國　　109 　年　　9 　　月　　26　　日
     　　　　　　 刑事第十六庭  審判長法　官  葉騰瑞
                                      法　官  莊明彰
                                      法　官  廖紋妤
以上正本證明與原本無異。
不得再抗告。
                                      書記官  江珮菱
中　　華　　民　　國　　109 　年　　9 　　月　　28　　日